臺灣臺北地方法院民事裁定
111年度聲再字第278號
111年度聲再字第279號
111年度聲再字第280號
111年度聲再字第281號
111年度聲再字第282號
111年度聲再字第283號
111年度聲再字第284號
111年度聲再字第285號
111年度聲再字第286號
111年度聲再字第287號
111年度聲再字第288號
111年度聲再字第289號
111年度聲再字第290號
111年度聲再字第291號
再審聲請人  姜廣利  
上列聲請人與相對人中華電信股份有限公司臺灣北區電信分公司
間聲請再審事件，聲請人對於本院如「原確定裁定案號及日期」
欄所示裁定聲請再審，本院裁定如下：    
    主  文
再審之聲請均駁回。
再審聲請訴訟費用由再審聲請人負擔。
    理  由
一、按裁定已經確定，而有第496條第1項或第497條之情形者，
    得準用再審程序之規定，聲請再審，民事訴訟法第507條定
    有明定。次按對於確定裁定聲請再審，依據民事訴訟法第50
    7條準用同法第501條第1項第4款之規定，聲請內容須表明再
    審理由及關於再審理由並遵守不變期間之證據。又按民事訴
    訟法第507條準用第496條第1項第1款所謂適用法規顯有錯誤
    ，係指確定裁判所適用之法規，顯然不合於法律規定，或與
    司法院現尚有效及大法官會議之解釋顯然違反，或消極的不
    適用法規，顯然影響裁判者而言，不包含漏未斟酌證據、理
    由不備、理由矛盾、取捨證據及認定事實錯誤之情形在內（
    最高法院109年度台聲字第886號裁定意旨參照）。　　
二、聲請再審意旨略以：伊確實具有中低收入戶證明，且請求給
    付精神補償費新臺幣800萬元，相對人並未有異議，已非小
    額訴訟，不應適用民事訴訟法第436條之8規定，由原審法院
    繼續審理，原確定裁定顯有民事訴訟法第469條第6款之判決
    不備理由之違法。另相對人代表人已更換，原確定裁定未依
    民事訴訟法第176條規定提送聲明承受訴訟狀給聲請人，亦
    有違民事訴訟法第469條第4款訴訟未經合法代理之違背法令
    情形。上揭聲請再審理由，難謂無勝訴之望，應「不適用」
    民事訴訟法第107條第1項。故原確定裁定有民事訴訟法第49
    6條第1項第1款違背法令情形，原確定裁定應予廢棄等語。
三、經查:
(一)按聲請事件於裁判前，僅須審查聲請人單方聲請之事由是否
    合法及有無理由，而勿庸審究相對人相關之事由時，縱相對
    人於聲請繫屬後法定代理權消滅而未由新法定代理人承受訴
    訟，即依聲請人書面聲請之事由不經言詞辯論而為裁判者，
    亦非當然不生效力，且不生相對人於訴訟未經合法代理之問
    題（最高法院97年度台聲字第1092號裁定意旨參照)。查聲
    請人係對原確定裁定聲請再審，依上開說明，法院應先審究
    本件聲請是否合法及有無理由，於准許開始再審程序並回復
    原訴訟程序之前，無從就實體部分為審酌。因此，聲請人以
    相對人未提送承受訴訟狀，對原確定裁定聲請再審，非有理
    由。
(二)聲請人因與相對人間聲請再審事件聲請訴訟救助，對於如附
    表「原確定裁定案號及日期」欄所載裁定聲請再審。惟各該
    裁定係因聲請人對於本院108年度小上字第41號小額民事第
    二審確定判決迭次聲請再審、訴訟救助後所生，仍應適用小
    額程序，無適用法規之錯誤；又民事訴訟法第255條第1項係
    就原告訴之變更、追加所為之程序規定，與實體上是否「同
    意」原告之請求無關，故聲請人執此主張其非顯無勝訴之望
    ，應不適用民事訴訟法第107條第1項規定，原確定裁定卻依
    該條規定駁回其原訴訟救助之聲請，而有民事訴訟法第496
    條第1項第1款規定適用法規顯有錯誤之再審事由等語，亦無
    理由。　　　　
四、據上論結，本件聲請再審均無理由，爰裁定如主文。
中　　華　　民　　國　　111  年　　5 　　月　　23 　　日
               民事第一庭    審判長法  官   賴錦華   
　　　　　　　 
                                   法  官   呂俐雯
　　　　　　　　　　　　　　　　　 
                                   法  官   賴淑萍
以上正本係照原本作成。
本裁定不得抗告。                                   
中　　華　　民　　國　　111 　年　　5 　　月　　23　　日
                                   書記官   黃怜瑄
附表：
編號 聲請再審案號 原確定裁定案號及日期 1 111年度聲再字第278號 民國110年4月28日 110年度聲再字第611號 2 111年度聲再字第279號 民國110年4月28日 110年度聲再字第612號 3 111年度聲再字第280號 民國110年4月28日 110年度聲再字第817號 4 111年度聲再字第281號 民國110年4月28日 110年度聲再字第818號 5 111年度聲再字第282號 民國110年4月28日 110年度聲再字第819號 6 111年度聲再字第283號 民國110年4月28日 110年度聲再字第820號 7 111年度聲再字第284號 民國110年4月28日 110年度聲再字第821號 8 111年度聲再字第285號 民國110年4月28日 110年度聲再字第822號 9 111年度聲再字第286號 民國110年4月28日 110年度聲再字第823號 10 111年度聲再字第287號 民國110年4月28日 110年度聲再字第824號 11 111年度聲再字第288號 民國110年4月28日 110年度聲再字第825號 12 111年度聲再字第289號 民國110年4月28日 110年度聲再字第826號 13 111年度聲再字第290號 民國110年4月28日 110年度聲再字第827號 14 111年度聲再字第291號 民國110年4月28日 110年度聲再字第828號